Minutes et répertoires du notaire Laurent I de MONHENAULT, 4 novembre 1579 - 16 mai 1619 (étude XXVI)
Archives nationales
- Minutes de Laurent I de MONHENAULT, 4 novembre 1579 - 1619; MC/ET/XXVI/1 - MC/ET/XXVI/43
  - Minutes. 1602, MC/ET/XXVI/22
    - LOTIN (Guillaume) conseiller au Parlement sr de Charny § Transaction avec des laboureurs de Charny pour régler un différent, 20 juillet 1602; MC/ET/XXVI/22
      accord; Lotin, Guillaume
    - CHEVALIER (Nicolas) conseiller au PV § Quittance de rentes par Nicolas CHEVALIER et mad. de CREVECOEUR sa femme veuve en premières noce de Benoît MILON sr de Vindeville conseiller au conseil d'Etat, Pt en la Chambre des Comptes, 12 août 1602; MC/ET/XXVI/22
      quittance; Chevalier, Nicolas
    - LOTIN (Guillaume) sr de Charny conseiller au Parlement § Bail durant 6 ans par Guillaume LOTIN à Pierre GRENIER marchand bourgeois de Paris r. Saint-Denis, d'une maison en lad. rue Saint-Denis à l'enseigne de la levrette ayant issue en la rue des prodieurs moy. 500 £. par an, 17 septembre 1602; MC/ET/XXVI/22
    - LOTIN (Guillaume) conseiller au Parlement § Mention de Guillaume LOTIN comme paroissien de Saint-Gervais ds une assemblée de marguilliers; id. 1er novembre. 1603 - (23); id. 15-6-1603 ', 29 septembre 1602; MC/ET/XXVI/22
    - SAULCIER (Pierre) marchand cendrier r. de la Vieille Tisseranderie paroisse Saint-Gervais § Testament de Pierre SAULCIER et Barbe DESPREZ sa femme, 7 octobre 1602; MC/ET/XXVI/22
      testament; Saulcier, Pierre
    - Transport de rentes concernant Jean Motelet, notaire au Châtelet, demeurant carrefour Guillori, paroisse Saint-Jean-en-Grève., 3 décembre 1602; MC/ET/XXVI/22
      transport de droits; Guilleri (carrefour); Motelet, Jean; notaire
    - LOTIN (Guillaume) sr de Charny Cons au Pt § Déclaration, 17 décembre 1602; MC/ET/XXVI/22
      déclaration; Lotin, Guillaume
  - Minutes. 1603, MC/ET/XXVI/23
    - LOTIN (Guillaume) sr de Charny Cons du Pt r. Barbelle paroisse Saint-Gervais § Constitution par Guillaume LOTIN à Ja. de LA PORTE avocat au Pt de 112 £. 205. de rente moy. 1800 Lts, 13 janvier 1603; MC/ET/XXVI/23
      constitution de rente; Lotin, Guillaume
    - LOTIN (Guillaume) sr de Charny Cons au Pt et aux Rep. du Palais § Constitution par Guillaume LOTIN et Jehan BOURDIN écuyer sr de Midou près Poissy à Ja. de PLEURRE sr de Balagny, cons du R. maître ordinaire en la chambre des Comptes de 1000 £. de de rentes moy. 16000 Lts, 25 février 1603; MC/ET/XXVI/23
    - LOTIN (Guillaume) sr de Charny conseiller au Parlement et aux Rep. du Palais § Quittance de rentes, 27 avril 1603; MC/ET/XXVI/23
      quittance; Lotin, Guillaume
    - MALON (Elisabeth) § Partage de la succession de Elisabeth MALON veuve d'Arnould BOUCHER, 10 mai 1603; MC/ET/XXVI/23
      partage; Malon, Elisabeth
    - PEINTRE (Apprentissage) § mise en apprentissage durant 5 ans par Claude CHARRIER ep. de Denis VOUTON marchand de Jacques V. son fils, âgé de 14 ans, chez Jean DEBRIE maître peintre r. du grenier Saint-Ladre paroisse Saint-Nicolas-des-Champsmoy. 30 Lts, 12 mai 1603; MC/ET/XXVI/23
      contrat d'apprentissage; peintre
    - LOTIN (Guillaume) sr de Charny conseiller au Parlement § Transaction avec son ancien fermier, 31 mai 1603; MC/ET/XXVI/23
    - LOTIN (Guillaume) sr de Charny conseiller au Parlement § Quittance de rentes à Marin de NOURY, écuyer sr de la Chappelle, 1er juin 1603; MC/ET/XXVI/23
    - TAPISSERIE (marché) § Philippe VANDER HELLES tapissier de haute lisse demeurant à Bruges, promet à inc. CAVELIER prêtre, curé de Saint-Vincent, de faire une tapisserie de la vie de J.C. moy. 300 £ par arme, 1er juillet 1603; MC/ET/XXVI/23
      Tapisserie, marché
    - BLANDIN (René) écuyer sieur de Lozière conseiller du roi né des Requêtes de son hôtel de Nav arre § Mariage de René BLANDIN avec Marthe HOUSSU, 9 novembre 1603; MC/ET/XXVI/23
      contrat de mariage; Blandin, René
  - Minutes. 1604, MC/ET/XXVI/24/A
    - MERCIER (François) marchand drapier b de P. r. Saint-Antoine paroisse Saint-Paul § Testament, 2 janvier 1604; MC/ET/XXVI/24/A
      testament; Mercier, François
    - LEFEVRE (Nicole) veuve de Nicolas BERCHER marchand de vins § Testament, 20 janvier 1604; MC/ET/XXVI/24/A
      testament; Lefèvre, Nicole
    - LOTIN (Guillaume) seigneur de Charny conseiller au Parlement § Constitution à Jean BOCHART seigneur de Champigny Conseiller au Conseil d'état, Pt au Pt, de 175 £. de rentes faisant réduction de 58 écus 20 sols qui auraient été transporté le 5-10-1594 à Jeanne BOCHART mère dud sr de Charny, 16 février 1604; MC/ET/XXVI/24/A
    - LOTIN (Guillaume) sr de Charny conseiller au Parlement § Conventions relatives à une adjudication de terres au profit de Guillaume LOTIN, 29 avril 1604; MC/ET/XXVI/24/A
    - LAUBIGEOIS (Anne) ép. de Jehan de BAILLON- § Compte par Anne LAUBIGEOIS, relatif à l'administration des biens de ses parents décédés, et de Pierre LAUBIGEOIS, religieux profès à Saint-Denis., 15 juin 1604; MC/ET/XXVI/24/A
      Laubigeois, Anne
    - LOTIN (Guillaume) sr de Charny conseiller au Parlement Pt aux Enquêtes § Reconnaissance d'une rente cédée par Guillaume LOTIN, 29 juillet 1604; MC/ET/XXVI/24/A
      reconnaissance; Lotin, Guillaume
    - LOTIN (Guillaume) seigneur de Charny conseiller au Parlement Pt aux Enquêtes § Décharge de rente qui lui sont dues; Reconnaissance (même date), 16 septembre 1604; MC/ET/XXVI/24/A
    - LOTIN (Guillaume) sr de Charny § Ratification par Madeleine MORIN ép. de Guillaume LOTIN d'une acte précédant, 18 septembre 1604; MC/ET/XXVI/24/A
    - LOTIN (Guillaume) seigneur de Charny Cons du Pt Pt aux Enquêtes § Procuration par Guillaume LOTIN à Jean LEGROS procureur au Pt de Dijon pour comparaître au Parlement dud. lieu conforment à un décret au Conseil, 19 septembre 1604; MC/ET/XXVI/24/A
    - BIARD (M.) sculpteur § Promesse faite par la confrérie de la Passion fondée à Saint-Paul au profit de. .. 2 actes, 2 octobre 1604; MC/ET/XXVI/24/A
      Biard, M.
    - LOTIN (Guillaume) sr de Charny § Rentes constituées au profit de Guillaume LOTIN, 22 octobre 1604; MC/ET/XXVI/24/A
    - TOTÉE (Marguerite) ep. de Jehan CHASSEMONT maître Jardinier § Testament, 3 novembre 1604; MC/ET/XXVI/24/A
      testament; Totée, Marguerite
    - BIARD (Pierre) architecte et sculpteur ordinaire du Roi § Marché pour un lutrin destiné à la chapelle du Saint-nom de Jésus fondée à Saint-Gervais moy. 270 lts, 6 novembre 1604; MC/ET/XXVI/24/A
      marché; Biard, Pierre
    - BAUDOUIN (Mathieu) maître peintre et sculpteur; r. de la V. Tisseranderie paroisse Saint-Gervais § Bail durant 4 ans par Aud. LALEMANT maître apothicaire épicier b de P. à. .. d'une maison à la Porte Boudoyer moy. 400 L. par an à la charge de faire les peintures d'une boutique r. de Jouy, angle de la rue Saint-Antoine ainsi que boutique; les boîtes de lad. boutique et un tableau peint sur les trois représentant Saint-Sébastien le tt pensé 50 £. pour pot de vin dud. bail, 18 novembre 1604; MC/ET/XXVI/24/A
      bail; Baudouin, Mathieu
    - LOTIN (Guillaume) seigneur de Charny vicomte de Vaux conseiller au Parlement Pt aux Enquêtes § Bail de rentes au profit de Guillaume LOTIN de divers terres; 2 actes, 22 novembre 1604; MC/ET/XXVI/24/A
    - LOTIN (Guillaume) seigneur de Charny Vicomte de Vaux Cons au Pt Pt aux Enquêtes § Vente par Guillaume LOTIN d'une pièce de bois en la Garenne de Crespy moy. 250 £. par an, 2 décembre 1604; MC/ET/XXVI/24/A
    - LOTIN (Guillaume) seigneur de Charny Vicomte de Vaux conseiller au Parlement Pt aux Enquêtes r. Barbette paroisse Saint-Gervais § Bail durant 6 ans par Guillaume LOTIN d'une petite maison à Vere moy 12 £. par an, 19 décembre 1604; MC/ET/XXVI/24/A
  - Minutes. 1605, MC/ET/XXVI/24/B
    - LOTIN (Guillaume) seigneur de Charny Vicomte de Vaux conseiller au Parlement Pt aux Enquêtes demeurant r. Barbette paroisse Saint-Gervais § Bail de terres au profit de Guillaume LOTIN, 15 janvier 1605; MC/ET/XXVI/24/B
    - LOTIN (Guillaume) sr de Charny vicomte de Vaux conseiller au Parlement Pt aux Enquêtes § Rentes constituées au profit de Guillaume LOTIN, 10 mars 1605; MC/ET/XXVI/24/B
    - LOTIN (Guillaume) conseiller au Parlement Pt aux Enquêtes § Quittance de rentes par Guillaume LOTIN, 19 mars 1605; MC/ET/XXVI/24/B
    - VIC (Mery de) conseiller aux conseils d'état et privé; r. Michel le Compte § Procuration à Jean BODET b. de Moissac en Quercy pour poursuivre à la chambre des Comptes de Montpellier la vérification du don que lui fit le Roi par le Ares patentes du 13-12 dernier des lots de la terre de Goudeloup, diocèse de Montauban entre le 12 août, 29 mars 1605; MC/ET/XXVI/24/B
      procuration; Vic, Mery de
    - MITON (Damien) père barbier chirurgien bourgeois de Paris r. du Temple § Accords conclus entre Damien MITON tuteur des mineurs de lui et de Jeanne PAYEN sa femme dont il est l'exécuteur test/re/ et les marguilliers de Saint-Gervais au sujet d'une fondation en lad. église, fort par lad. défunte, 3 avril 1605; MC/ET/XXVI/24/B
      accord; Miton, Damien
    - LOTIN (Guillaume) sr de Charny conseiller au Parlement Pt aux Enquêtes § Transaction concernant puissances de terres à Charny, 20 avril 1605; MC/ET/XXVI/24/B
    - LOTIN (Guillaume) seigneur Vicomte de Vaux et Charny § Vente de chênes lui appartenant en la garenne de Crespy moy. 600 Lts, 8 juin 1605; MC/ET/XXVI/24/B
    - LOTIN (Guillaume) seigneur de Charny Vicomte de Vaux conseiller du roi Pt aux Enquêtes du Pt § Transaction avec Loys DELALOYRE eclu par le Roi en la chatellenie de la Chaussière, 28 juin 1605; MC/ET/XXVI/24/B
    - LOTIN (Guillaume) seigneur de Charny Vicomte de Vaux conseiller au Parlement Pt aux Enquêtes § Transaction entre Guillaume LOTIN et autres marguilliers de Saint-Gervais et Bon de COURCELLES maître rôtisseur pour régler un procès, 15 août 1605; MC/ET/XXVI/24/B
    - MITTON (Damien) père cousin des Poquelin maître barbier chirurgien bourgeois de Paris demeurant V. rue du Temple § Transaction avec Pierre LE ROY le jeune marchand demeurant à Beauvais;; analyse faite actuellement dossier Pocquelin, 8 septembre 1605; MC/ET/XXVI/24/B
      accord; Mitton, Damien
    - LOTIN (Guillaume) seigneur de Charny conseiller du roi. près aux enquêtes du P/t/ rue Barbette. § Procuration par Guillaume LOTIN à Charles FEUREAU, curateur des héritiers de Antoine BRIÇONNET, Saint-de Portau., 26 septembre 1605; MC/ET/XXVI/24/B
    - LOTIN (Guillaume) seigneur de Charny conseiller du roi Pt aux Enquêtes du Pt § Procuration à Claude HUREAU procureur au Châtelet de Paris, procureur et curateur des enfants de Charles BRICONNET, concernant la succ. d'Antoine BRICONNET conseiller du Roi, maître des Requêtes, 26 septembre 1605; MC/ET/XXVI/24/B
    - TAPISSERIE (marché de) § Pierre DUBOUT maître tapissier de haute lisse promet de faire une tenture de. .. pour la Chambre de la Tourelle au Parlement, 7 novembre 1605; MC/ET/XXVI/24/B
      Tapisserie, marché de
    - LOTIN (Guillaume) sr de Charny vicomte de Vaux conseiller du roi Pt aux Enquêtes du Pt § Bail durant 9 ans par Guillaume LOTIN de diverses terre moy. redevance en nature, 14 décembre 1605; MC/ET/XXVI/24/B
  - Minutes. 1606, MC/ET/XXVI/25
    - DUPRAT (Loyse) Vve de René de CHANDIO Comte de Joigny § Testament, 17 janvier 1606; MC/ET/XXVI/25
      testament; Duprat, Loyse
    - FOUCAULT (Nicolas) écuyer sr de Mandestour Bgs de Senlis. § Mariage entre Nicolas FOUCAULT et Charlotte BAILLON, 25 janvier 1606; MC/ET/XXVI/25
      contrat de mariage; Foucault, Nicolas
    - LOTIN (Guillaume) sr de Charny conseiller du roi Pt aux Enquêtes au Pt § Bail par Guillaume LOTIN et autres marguilliers de Saint-Gervais d'une maison autour du cimetière de l'église moy. VI/XX/ £. par an. Plusieurs autres actes du même genre aux environs de cette date, 13 février 1606; MC/ET/XXVI/25
    - BOUZÉ (Jacques) maître peintre r. des Roziers § Bail durant 4 ans par. .. d'une maison rue des Roziers à l'enseigne du nom de Jésus moy. 360 £. par an, 15 février 1606; MC/ET/XXVI/25
      bail; Bouzé, Jacques
    - LOTIN (Guillaume) seigneur de Charny conseiller au Parlement Pt aux Enquêtes § Bail par les marguilliers de Saint-Gervais d'une place contre le mur du cimetière de l'église, 23 avril 1606; MC/ET/XXVI/25
    - LOTIN (Guillaume) seigneur de Charny conseiller au Parlement Pt aux Enquêtes § Quittance de rentes, 24 avril 1606; MC/ET/XXVI/25
    - LOTIN (Guillaume) Vicomte de Vaux seigneur de Charny Pr aux Enquêtes du Pr § Déclaration, 17 mai 1606; MC/ET/XXVI/25
    - LOTIN (Guillaume) seigneur de Charmy Vicomte de Vaux conseiller au Parlement Pt aux Enquêtes § Constitution de rentes, 4 juillet 1606 - 10 juillet 1606; MC/ET/XXVI/25
    - LOTIN (Guillaume) seigneur de Charny conseiller au Parlement Pt aux Enquêtes § Quittance de rachat par Guillaume LOTIN, 20 juillet 1606; MC/ET/XXVI/25
    - LE MARIÉ (Denise) veuve de Jehan PETIT maître barbier du chirurgien r. de Jouy au coin de borne du Viguier § Testament, 21 août 1606; MC/ET/XXVI/25
      testament; Le Marié, Denise
    - REVEREND (Jacqueline) religieuse du couvent de Handriettes § Testament, 25 octobre 1606; MC/ET/XXVI/25
      testament; Révérend, Jacqueline
    - DELARUELLE (Guillemette) ép. d'Antoine PASQUIER marchand bourgeois de Paris r. des Escoufles paroisse Saint-Gervais § Testament, 6 décembre 1606; MC/ET/XXVI/25
      testament; Delaruelle, Guillemette
    - PEINTRE (apprentissage) § Apprentissage durant 3 ans chez Jean DROUET le jeune r. des Normandières, de Guillaume GOUPIL demeurant gde rue du fg Saint-Victor moy. quai led. apprentis recevra 12 sols par jour en ne sera ni logé ni nourris, 6 mai 1607; MC/ET/XXVI/25
      contrat d'apprentissage; Drouet, Jean le jeune; peintre
    - GOBELINS maison des § Marché de maçonnerie, par Etienne TARTAIZE, maître maçon, 27 juillet 1608; MC/ET/XXVI/25
      marché; Gobelins (manufacture des); Tartaize, Etienne
  - Minutes. 1607, MC/ET/XXVI/26
    - LOTIN (Guillaume) seigneur de Charny conseiller au Parlement Pt aux Enquêtes § Antoinette CARRE ép. de Michel NAVARRE lab. à Chevreville pour parvenir à l'élargissement de son mari, prisonnier à la requête de Guillaume LOTIN fonte de 50 muids de grains, déclare que led. N. fut sorti de prison en raison d'une forte fièvre à la charge de se représenter aux guichets lorsqu'il serait rétablir. Pour lui éviter de s'y rendre, sa femme se rend cautionnaire envers le Pt LOTIN j...la somme de 3000 Lts, 31 janvier 1607; MC/ET/XXVI/26
    - JACQUIER (Guillaume) + maître peintre § Décharge des héritiers de Françoise DESPLANCHES veuve de. .., 13 mars 1607; MC/ET/XXVI/26
      Jacquier, Guillaume
    - LOTIN (Guillaume) seigneur de Charny Vicomte de Vaux conseiller au Parlement Pt aux Enquêtes demeurant en son hôtel r. des Barres § Bail durant 3 ans par Guillaume LOTIN à Jehan DELAPORTE cordonnier suivant la cour et sa femme, demeurant rue de la Jussienne paroisse Saint-Eustache, de divers locaux dépendant de son hôtel du coté de la rue de la Mortellerie moy. VI/XX/ £. par an., 23 mars 1607; MC/ET/XXVI/26
    - LOTIN (Guillaume) seigneur de Charny Vicomte de Vaux conseiller au Parlement Pt aux Enquêtes § Quittance de rentes à Guillaume LOTIN, 27 avril 1607; MC/ET/XXVI/26
    - LOTIN (Guillaume) seigneur de Charny Vicomte de Vaux conseiller au Parlement Pt aux Enquêtes § Bail durant 6 ans par Guillaume LOTIN d'une ferme à Othis moy. 2 muids de blé froment et un muid d'avoine par an, 23 mai 1607; MC/ET/XXVI/26
    - LOTIN (Guillaume) seigneur de Charny Vicomte de Vaux conseiller au Parlement Pt aux Enquêtes r. des Barres paroisse Saint-Gervais § Bail durant 6 ans à Pierre DUMONT Commis du voyer du Roi en la prévôté de Paris de divers lieux dépendant de sa maison du côté de la rue de la Mortellerie moy. 105 L. par an, 19 juin 1607; MC/ET/XXVI/26
    - HÔTEL de ROHAN cloître Saint-Médéric § Transport par Henry, duc de ROHAN, prince de LEON, actuellement en son HÔTEL de ROHAN, 10 août 1607; MC/ET/XXVI/26
    - ROHAN (Henry de) Pair de France, prince de LEON, comte de PORTHOUET, conseiller du Roi en ses conseils d'état et privé, colonel général des Suisses, demeurant en son hôtel cloître et paroisse Saint-Médéric. § Transport par Henry de ROHAN à André de PERRINET, sieur de CHATEAUVIEUX, lieutenant du Gd maître de l'artillerie en Dauphiné., 10 août 1607; MC/ET/XXVI/26
      Rohan, Henry de
  - Minutes. 1608, MC/ET/XXVI/27/A
    - LE REDDE (famille) § Obligation par Antoine juré en charpenterie bourgeois de Paris Gilles et Jacques, père et fils, le 1er maître charpentier le 2/d/ maître maçon à Pierre DU BUISSON maître apothicaire de 4800 £., 21 janvier 1608; MC/ET/XXVI/27/A
      obligation; Le Redde, famille
    - JUYÉ (Isaac de) écuyer sr de moricq conseiller au gd Conseil § mariage de Isaac de JUYÉ avec Madeleine de CHAMPRONT fille de mad/ne/ de MONTMIRAL veuve de Jehan de C conseiller au Parlement Pt aux Enquêtes, 17 février 1608; MC/ET/XXVI/27/A
      contrat de mariage; Juyé, Isaac de
    - BUDÉ (Eustache) écuyer conseiller du roi Correcteur en la chambre des Comptes rue des Barres paroisse Saint-Gervais § Testament, 27 février 1608; MC/ET/XXVI/27/A
      testament; Budé, Eustache
    - FOURNIER (Isaïe) architecte des bat. du Roi r. Neuve Sainte-Catherine § Bail de maison, 17 mars 1608; MC/ET/XXVI/27/A
      bail; Fournier, Isaïe
    - LOTIN (Nicolas) marchand bourgeois de Paris § Vente à Nicolas LOTIN d'un arpent de terre située à la Vallée de Fecamp à Reuilly, 19 mars 1608; MC/ET/XXVI/27/A
      acte de vente; Lotin, Nicolas
    - MÉDICIS (Catherine de) ep. de Loys de MARILLAC chevalier seigneur de Fontaines... gent. ordinaire de la chambre du roi majeure de 14 ans § Transport de droits lui appartenant au profit de François et Cosme de M. ses frères, fils de feu Cosme de MÉDICIS, 28 mars 1608; MC/ET/XXVI/27/A
      transport de droits; Médicis, Catherine de
    - LOTIN (Guillaume) seigneur de Charny conseiller du roi Pt aux Enquêtes du Pt § Constitution par le procureur de Edouard COIFFART écuyer, sieur de Vallin, demeurant à Saint-Benoit/Seine au profit de Guillaume LOTIN de 100 £. de rentes moy. 1200 Lts, 19 mai 1608; MC/ET/XXVI/27/A
    - OLIER (François) seigneur de Nointel conseiller du roi tr. de l'ord. des guerres demeurant V. rue du Temple § Vente par François OLIER de vignes à NOINTEL, 31 mai 1608; MC/ET/XXVI/27/A
      acte de vente; Olier, François
    - LOTIN (Pt) § Mention de Pr LOTIN concernant une sentence arbitrale rendu pour ce dernier ainsi que l'archevêque d'Aix, Pt d'Orsay et autres Pt LOTIN, 20 juin 1608; MC/ET/XXVI/27/A
      Lotin, Pt
    - LOTIN (Guillaume) conseiller au Parlement Pt aux enquêtes Vicomte de Vaux seigneur de Charny § Aveu et dénombrement de terres à Moissenay, 9 juillet 1608; MC/ET/XXVI/27/A
    - LA MARCK (Charles-Robert de) duc de Bouillon prince de Sedan § mariage de Charles-Robert de LA MARCK avec Elisabeth de PLUMIERE veuve de Hannibal de POYANNE chevalier de l'ordre du Roi, genl. ordinaire de sa Chambre. Pas de témoins - Acte non filiatif, 8 septembre 1608; MC/ET/XXVI/27/A
      contrat de mariage; La Marck, Charles-Robert de
    - LOTIN (Guillaume) seigneur de Charny conseiller du roi Sr aux Enquêtes du Pr § Transport de rentes au profit de Guillaume LOTIN, 23 septembre 1608; MC/ET/XXVI/27/A
      transport de droits; Lotin, Guillaume
    - LOTIN (Guillaume) seigneur de Charny Vicomte de Vaux conseiller au Parlement Pt aux enquêtes § Accords entre Guillaume LOTIN et Jean FREMYN cons. au bge de Meaux relatif à un différent entre eux, 3 décembre 1608; MC/ET/XXVI/27/A
    - LOTIN (Guillaume) seigneur de Charny conseiller au Parlement Pt aux Enquêtes r. des Barres paroisse Saint-Gervais § Quitt. de rentes par Guillaume LOTIN, 22 décembre 1608; MC/ET/XXVI/27/A
    - LOTIN (Guillaume) Vicomte de Vaux seigneur de Charny conseiller au Parlement Pt aux Requêtes § Bail durant 5 ans par Guillaume LOTIN et François de LANSON conseiller au Pt, tuteur des mineurs de lui et d'Isabelle LOTIN son ép. à Benigne SAULNIER conseiller du Roi, receveur gen/l/ des fin. à Lyon receveur et payeur des rentes assignées sur la ville de Paris - d'une maison rue Barbette moy. 1200 £. par an, 31 décembre 1608; MC/ET/XXVI/27/A
  - Minutes. 1609, MC/ET/XXVI/27/B
    Acte du 24 juin 1609 concernent l'église St- Gervais.
    - LOTIN (Guillaume) Vicomte de Vaux seigneur de Charny conseiller du roi Pt aux Enquêtes du Pt § Constitution de rentes au profit de Jehan BARILLON conseiller au Pt, 7 janvier 1609; MC/ET/XXVI/27/B
    - LE HONGRE (Robert) maître menuisier § Bail à .. d'une maison r. de l'Arbe sec à l'enseigne de l'image sa Barbe moy. 512L. pour chacune des 5 années, 12 janvier 1609; MC/ET/XXVI/27/B
      bail; Le Hongre, Robert
    - BOISSART (Adam) maître peintre et sculpteur rue pavée paroisse Saint-Sauveur § Bail durant 6 ans par. .. et autres d'une maison rue des Arcis à l'enseigne du château paroisse Saint-Leu Saint-Gilles, 9 avril 1609; MC/ET/XXVI/27/B
      bail; Boissart, Adam
    - LOTIN (Guillaume) seigneur de Charny Vicomte de Vaux conseiller au Parlement Pt aux Enquêtes r. des Barres paroisse Saint-Gervais § Bail durant 6 ans à François LASNIER sergent à verge au Châtelet de Paris d'une portion de corps d'hôtel r. de la Mortellerie dépendant de sa maison, à l'enseigne du Chapelet moy. 100 £. par an, 2 mai 1609; MC/ET/XXVI/27/B
    - OLIER (Francois) sr de Nointel et de Ronquerolles com. not. secrétaire du roi tr. gen/l/ ordinaire des guerres § Vente par Philippe CRUZON sr du Plessis Billebaulty demeurant près Clermont en Beauvaisis et Marthe de NEULLY sa femme des fiefs de VERBERYE et autres situés aud. NOINTEL moy. 900 Lts, 16 mai 1609; MC/ET/XXVI/27/B
      acte de vente; Olier, Francois
    - DARGOUGES (Anne) ép. de Henry de MASPARAULT § Bail par Anne DARGOUGES et Florent DARGOUGES, proc. de Claude DARGOUGES, son fils, pour 9 ans, des bruits et revenus temporels du prieuré de N.D. de Mannes, moyennant 700 L. par an., 15 juin 1609; MC/ET/XXVI/27/B
      bail; Dargouges, Anne
    - VERRIERE (marché de) § Marché conclu entre Loys PINAIGRIER maître vitrier et les marguilliers de Saint-Gervais pour une vitre en l'église Saint-Gervais moy. 500 Lts, 22 juillet 1609; MC/ET/XXVI/27/B
      marché; Pinaigrier, Loys; vitrier
    - TURIN (François de) Com. au Pt § Quittance par François de TURIN et Marie de BERULLES son ep. veuve auparavant de Christophe HURAULT Com. au Pt, 30 juillet 1609; MC/ET/XXVI/27/B
      quittance; Turin, François de
    - HENRICHEMONT en Berry § Association de serruriers pour travaux à. .., 12 décembre 1609; MC/ET/XXVI/27/B
    - LOTIN (Guillaume) Vicomte de Vaux seigneur de Charny conseiller au Parlement Pt aux Enquêtes § Quittance de rentes à Ja. OLIER seigneur de Verneuil conseiller du roi maître des Requêtes, 15 décembre 1609; MC/ET/XXVI/27/B
    - (le) PETIT CARNAVALET rue neuve Ste Catherine § Bail pour une année par Florent Dargonges d'un logis appelle le PETIT CARNAVALET moy. 1000 Lts, 23 décembre 1609; MC/ET/XXVI/27/B
      bail
    - LOTIN (Guillaume) seigneur de Charny conseiller au Parlement Pt aux Enquêtes § Quittance par Jean BARILLON de rentes, 29 décembre 1609; MC/ET/XXVI/27/B
  - Minutes. 1601 - 1615, MC/ET/XXVI/28
    1601, 17 septembre: marché de maçonnerie du château de Bercy.
    1608 à 1615, 11 octobre: nombreux marchés de bateliers, paveurs, transactions sur instances.
    1615, 11 octobre: clôture du choeur de l'église Saint-Gervais.
    - BERCY (logis seigneurial de) § Devis de maçonnerie à faire à. .. appartenant à Charles MALON seigneur du lieu par Jehan BARDON maçon au pont de Charenton, 17 septembre 1601; MC/ET/XXVI/28
      devis; Charenton-le-Pont (Val-de-Marne); Malon, Charles
    - PLACE ROYALE Maison des manufactures d'or, argenterie et soie § marché de maçonnerie, 28 juillet 1608; MC/ET/XXVI/28
      marché
    - LOTIN (Guillaume) conseiller au Parlement § Mise en service durant un an d'Antoine BERTRAND cocher chez Guillaume LOTIN en présence de Pierre DELAROCHE cordonnier à Paris qui se porte garant dud. BERTRAND, 16 avril 1609; MC/ET/XXVI/28